臺灣高等法院刑事判決
109年度上訴字第2247號
上  訴  人  
即  被  告  洪明揚

                    住○○市○○區○○○路○段000巷00弄                        00號


上列上訴人因違反毒品危害防制條例案件，不服臺灣新北地方法
院109年度審訴字第383號，中華民國109年3月31日所為之第一審
判決（起訴案號：臺灣新北地方檢察署108年度毒偵字第5052號
），提起上訴，本院判決如下：
    主  文
上訴駁回。                                              
    理  由
一、按不服地方法院之第一審判決而上訴者，須提出上訴書狀，
    並應敘明具體理由，刑事訴訟法第350條第1項、第361條第2
    項分別定有明文，此為上訴必備之程式，倘所提上訴理由非
    屬具體理由者，為上訴不合法律上之程式，且由同法第 361
    條之立法理由第3 項中所載「上訴理由是否具體，係屬第二
    審法院審查範圍，不在命補正之列。」等語可知，上訴書狀
    雖記載理由，但並未具體敘述時，則無須再命補正（最高法
    院97年度台上字第3889號判決意旨參照），第二審法院應依
    刑事訴訟法第362條前段、第367條前段之規定以判決駁回之
    。又其中所稱「具體理由」，固不以其書狀應引用卷內訴訟
    資料，具體指摘原審判決不當或違法之事實，亦不以新事實
    或新證據為上訴理由時，應具體記載足以影響判決結果之情
    形為必要。但上訴之目的，既在請求第二審法院撤銷或變更
    第一審之判決，所稱「具體」，當係抽象、空泛之反面，若
    僅泛言原判決認事用法不當、採證違法或判決不公、量刑過
    重等空詞，而無實際論述內容，或所舉之事由不足為其上訴
    理由之所憑，均難認具體（最高法院106 年度第八次刑事庭
    會議決議意旨參照）。是以上訴人之上訴書狀或補提之上訴
    理由書，雖有敘述上訴理由，惟並未具體敘述第一審判決有
    何違法、不當情形，或上訴理由就其所主張第一審判決違法
    或不當之情形，並未舉出該案相關之具體事由足為其理由之
    所憑，其所為上訴，即不符合上訴之法定要件。
二、原判決略以：上訴人即被告甲○○基於施用第一級毒品之犯意
    ，於民國108年5月3日下午某時許，在新北市○○區○○○路0段0
    00巷00弄00號住所，以將海洛因摻入香菸燒烤吸食煙霧之方
    式，施用第一級毒品海洛因一次之事實，業經被告於偵查及
    原審坦承不諱，復有尿液採證同意書、新北市政府警察局受
    採集尿液檢體人姓名及檢體編號對照表、台灣檢驗科技股份
    有限公司108年7月22日出具之濫用藥物檢驗報告及臺北榮民
    總醫院108年6月28日北榮毒鑑字第C0000000號毒品成分鑑定
    書等在卷可稽。原審因而論被告犯毒品危害防制條例第10條
    第1項之施用第一級毒品罪；又因被告為累犯，認被告前有
    施用紀錄，復忽視法律禁令，對刑罰反應力薄弱，依刑法第
    47條第1項規定加重其刑，因而量處有期徒刑七月，並沒收
    其施用海洛因剩餘之空包裝袋，原判決已敘述其所憑證據、
    認定理由及量刑依據。
三、被告收受判決後，不服原審判決，提起本件第二審上訴，其
    上訴理由僅稱：被告於原審均有自白，足認有悔意，且被告
    係自戕身心健康，希望給予較輕之刑責云云（見本院卷第27
    頁）。並未具體指出原判決究竟有何量刑過重或不當之具體
    理由，況原判決已考量：被告前有施用毒品前科，其未思改
    過自新，再犯本件施用毒品案件，可徵其悔意不深，遠離毒
    品之意志薄弱，顯然先前所受刑之宣告、執行，未收警惕之
    效，自應施以相當之刑罰，兼衡其高職肄業之智識程度、家
    庭經濟狀況小康、入監前月薪約新臺幣3萬元、須撫養就讀
    幼兒園大班之女兒，及其犯後坦承犯行，且其施用毒品犯行
    所生危害，主要以自戕身心健康為主，對於他人生命、身體
    、財產等法益，尚未查得重大直接危害等一切情狀，量處有
    期徒刑七月等情，是原判決依刑法第47條第1項規定加重施
    用第一級毒品罪之法定最低度刑（有期徒刑六月）後，本案
    係量處被告最低度刑，揆諸前揭說明，其本件上訴不合法律
    上之程式，爰不經言詞辯論，逕以判決駁回。
據上論斷，應依刑事訴訟法第367條前段、第372條，判決如主文
。
中　　華　　民　　國　　109 　年　　6 　　月　　30　　日
                  刑事第二十庭  審判長法　官  王復生
                                      法　官  張紹省
                                      法　官  遲中慧
以上正本證明與原本無異。
如不服本判決，應於收受送達後20日內向本院提出上訴書狀，其
未敘述上訴之理由者並得於提起上訴後20日內向本院補提理由書
（均須按他造當事人之人數附繕本）「切勿逕送上級法院」。
                                      書記官  鄭巧青
中　　華　　民　　國　　109 　年　　6 　　月　　30　　日